【裁判字號】    93,易,1373
【裁判日期】    950510
【裁判案由】    竊盜
【裁判全文】
臺灣高雄地方法院刑事判決              93年度易字第1373號
公  訴  人  臺灣高雄地方法院檢察署檢察官
被      告  庚○○
上列被告因竊盜案件，經檢察官聲請簡易判決處刑（台灣高雄地
方法院檢察署93年度偵字第15418 號）及移送併辦（93年偵字第
25155 號、第16865 號、第18494 號），本院認不應以簡易判決
處刑，改依通常訴訟程序審理，判決如下：
    主  文
庚○○連續犯攜帶兇器逾越牆垣竊盜罪，處有期徒刑拾月。扣案
之短鐵鏟壹把、長條狀鐵鏟壹把、水瓢壹個，均沒收。
    事  實
一、庚○○基於為自己不法所有之概括竊盜犯意，於下列時地連
    續為數次竊盜行為：
  (一)庚○○於民國93年7 月9 日下午1 時許，意圖為自己不法之
    所有，駕駛其父親辛○○所有車牌號碼為YXW －103 號機車
    ，攜帶其所有客觀上得作為兇器使用之水瓢1 個、長條狀鐵
    鏟及短鐵鏟各1 把為工具，前往設於高雄市三民區○○○路
    496 之2 號森鋼廢鐵公司圍牆外，並持上揭長鐵鏟自圍牆外
    伸入該公司圍牆內挖取該公司所有置於牆邊之鐵屑，並以上
    開短鐵鏟及水瓢將鐵屑裝入麻布袋內，隨即搬上機車而竊取
    入己。得手後正欲騎乘機車離開之際，為森鋼公司之員工丁○○當場發現而予嚇止，庚○○遂逃逸無蹤，並將上揭機車
    、長短鐵鏟、水瓢各1 把及已裝好之鐵屑2 包（重約100 公
    斤，價值約新台幣（下同）900 元）留置現場未取走。嗣經
    丁○○報警到場處理，始查獲上情。
  (二)庚○○復承上揭竊盜之概括犯意，於93年7 月18日晚上8 時
    許，在高雄市○○區○○路與自強一路口處，見甲○○所有
    車牌號碼BNS-952 號重型機車停放該處，機車鑰匙未拔下，
    庚○○即予啟動並騎乘離開現場，而將該機車（價值約
    40,000元）竊取入己。嗣於同月29日下午4 時45分許，庚○○騎乘該車在高雄市三民區○○○路與林森一路口，為警當
    場查獲。
  (三)庚○○復承上揭之概括犯意，於同年9 月10日下午6 時許，
    在高雄市三民區○○○路561 號前，見劉明英所有、由伊配
    偶乙○○使用之車牌號碼為ZKR-322 號輕型機車停放該處，
    機車鑰匙未拔下，庚○○即予啟動騎乘離開現場，而將該機
    車竊取入己（價值約1,000 元）。嗣於同月12日下午5 時許
    ，庚○○騎乘該車行經高雄市鼓山區○○○路37巷108 號前
    ，為巡邏員警當場查獲。
  (四)庚○○復承上揭竊盜之概括犯意，而與戊○○（另經本院以
    94年度簡字第1179號判處有期徒刑8 月，緩刑3 年確定）基
    於共同竊盜他人財物之犯意聯絡，於93年12月6 日晚間某時
    許，由庚○○騎乘陳賴春卻所有未懸掛車牌之機車（原車牌
    號碼OIA －693 號）附載戊○○，於夜間侵入無人居住之高
    雄市三民區○○○路528 號大樓地下停車場內，庚○○即持
    其所有客觀上可供兇器使用之電纜剪1 把，將「馬蒂斯咖啡
    餐廳有限公司」所有置放上址地下室變電箱內之電纜線剪成
    數段後，於同日晚間8 時40分許，由庚○○及戊○○2 人合
    力將剪斷之電纜線搬上上開機車而竊取入己，得手後，2 人
    正欲騎乘機車離去之際，為該大樓住戶馬蒂斯咖啡廳員工己○○發現而當場逮捕戊○○，庚○○則趁機逃逸無蹤。經警
    趕抵現場後，扣得2 人所竊得之電纜線約70公斤（價值約
    7,000 元）及庚○○所有之電纜剪1 把（另由本院94度簡字
    第1179號刑事判決宣告沒收），而查獲上情。
二、案經高雄市政府警察局刑警大隊、三民第一分局、三民第二
    分局報告台灣高雄地方法院檢察署檢察官偵查起訴。
    理  由
一、上揭犯罪事實欄一之(二)、(三)之犯罪事實，業經被告庚○○於
    本院審判中坦認不諱，核與被害人甲○○、乙○○於警詢中
    證述相一致（該2 證人之警詢筆錄業經被告同意作為證據，
    本院審酌該警詢筆錄做成時之情況，以之作為本案證據核無
    不當，依刑事訴訟法第159 條之5 第1 項之規定，自有證據
    能力），並有扣押物品目錄表2 紙、贓物認領保管單2 紙、
    照片5 張等在卷可資佐證，可見被告自白與事實相符，至堪
    認定。是被告此部分竊盜犯行明確，洵堪認定，應依法論科
    。
二、另被告雖否認有上揭犯罪事實欄一、(一)所載竊取森鋼公司鐵
    屑之犯罪事實，惟查：被告確有於上揭時地騎乘機車至森鋼
    公司圍牆外，以攜帶之長、短鐵鏟及水瓢伸入圍牆內竊取鐵
    屑之事實，業據證人即森鋼公司員工丁○○到庭證稱：案發
    當天中午12時許，我到案發現場巡視，正好看到被告庚○○
    在公司鐵圍牆外，手拿一支鐵製的長鐵鏟伸入圍牆內，自牆
    縫挖集鐵屑後收入麻布袋中，隨後並將麻布袋搬上機車，我
    見狀即大聲嚇斥被告，被告則回稱沒什麼事，還要拿香菸給
    我抽，我則要他留在現場待警方處理，詎料被告佯稱要去旁
    邊小便，便趁機跑掉，並留下YXW －103 號輕型機車1 部、
    長、短鐵鏟各1 把、及水瓢1 個在現場等語（本院卷第148
    頁至第150 頁）可證。另該車牌號碼為YXW-103 號輕型機車
    ，亦據被告之父辛○○於警詢中證稱：該部機車係他所有，
    但自93年1 月起即均由他兒子即被告庚○○騎乘使用，93年
    7 月9 日下午1 時許，他並未使用該部機車，確定係由被告
    騎乘出門無誤；被告於當日下午5 時許亦有對他說，伊當天
    有去一處圍牆很高的地方，該圍牆有一個洞會漏出鐵屑，伊
    便從該洞取出鐵屑裝在2 個袋子裡，但被老闆發現就跑了，
    機車亦留在現場等語【見高雄市政府警察局三民第一分局警
    卷第4 頁至第7 頁（93年7 月9 日製作）。被告雖不同意辛○○之警詢筆錄作為證據使用，惟辛○○業於該警詢筆錄製
    作後之93年9 月20日死亡，有本院查詢之辛○○戶籍資料查
    詢結果單1 紙在卷可稽，且本院審酌該警詢筆錄製作時之情
    況，係在案發當日下午即行製作，離案發時間甚近，且辛○○係被告之父，衡諸常情，應會對被告為有利證述，但辛○○竟反對被告為不利證述，顯見證人辛○○受不當外力介入
    之可能性極低，亦足推認該警詢筆錄之製作過程具有可信之
    特別情況，依刑事訴訟法第159 條之3 第1 款之規定，自有
    證據能力】，顯見留在現場之YXW-103 號輕型機車，確由被
    告於案發當時騎乘至現場竊取鐵屑，此即核與上揭證人丁○○於本院證述，及卷附高雄市政府警察局三民第一分局扣押
    物品目錄表上載扣得「輕機車YXW-103 號」1 部、與該機車
    照片2 張等證據相符。此外，本案尚有扣案「鐵鏟」1 支、
    「長條狀鐵鏟」1 支、「水瓢」1 個、及現場查獲照片6 張
    在卷可資佐證。而該「鐵鏟」1 支、「長條狀鐵鏟」1 支、
    及「水瓢」1 個，質地均為堅硬，且有一定重量，均可作為
    兇器使用，亦經本院當庭勘驗明確（本院卷第150 頁）。綜
    上，足見被告確有於上揭時地持客觀上足以作為兇器使用之
    工具至森鋼公司竊盜鐵屑之行為，堪予認定。被告辯稱並無
    竊盜，顯非可採，其犯行洵堪認定，應依法論科。
三、另被告雖否認有上揭犯罪事實欄一、(四)所載與戊○○共同竊
    取「馬蒂斯咖啡餐廳有限公司」所有電纜線之事實，惟查：
    證人即被害人「馬蒂斯咖啡餐廳有限公司」員工己○○於警
    詢中證稱：93年12月6 日下午8 時40分許，其在高雄市三民
    區○○○路528 號地下室停車場，發現有2 名竊賊竊得其公
    司所有之電纜線一批，並將之置放於騎乘之機車上準備離去
    時，被其當場發現而查獲（見高雄市政府警察局三民第二分
    局警卷第7 頁）；於檢察事務官訊問時證稱：其當日晚間下
    去地下室巡邏，發現變電箱中的電纜線被剪成一段段放在地
    上，其便上樓找人下來，並在停車場出入口發現2 名竊賊騎
    乘機車，車上則置放該電纜線準備離去，並抓到其中1 名被
    載的男子，另1 名則逃逸無蹤等語（見偵查卷第8 頁至第9
    頁。上揭警詢筆錄及檢察事務官筆錄業經被告同意作為證據
    ，本院審酌該筆錄作成時之情形，以之作為本案證據核無不
    當，依刑事訴訟法第159 條之5 第1 項之規定，自有證據能
    力）。顯見當時係由戊○○及另1 名男子共同至該處竊取電
    纜線。另據戊○○於警詢中證稱：案發當日綽號「洲仔」之
    被告庚○○叫我一起到案發現場搬運電纜線，由庚○○騎乘
    機車載我到現場，到達時現場已經堆放一堆電纜線，我們就
    一起將電纜線搬上機車，準備離開時即被發現，庚○○則趁
    機逃逸，該電纜剪係被告庚○○所有等語【見高雄市政府警
    察局三民第二分局警卷第1 頁至第5 頁。被告雖不同意證人
    戊○○之警詢筆錄作為本案證據，惟戊○○經本院依址6 次
    傳喚，均未到庭，且被告亦當庭陳稱戊○○現居無定所（本
    院卷第216 頁），足見其所在不明而傳喚不到；本院審酌戊○○之警詢筆錄作成時之情況，離案發時間較近，受外在不
    當影響之可能性較低，且又與證人己○○之證述內容相符，
    足以推認該警詢筆錄之製作具有可信之特別情況，是依刑事
    訴訟法第159 條之3 第3 項之規定，自有證據能力】，亦核
    與上揭證人己○○之證述內容相符，此外，尚有扣案電纜剪
    1 支、扣押物品目錄表、贓物認領保管收據各1 紙、照片6
    張等在卷可證，而該電纜剪外觀係金屬製品，質地堅硬，其
    尖端夾剪處鋒利，可作為兇器使用等情，此觀偵卷所附電纜
    剪之照片即明，足見本案確係由被告持其所有客觀上可做兇
    器使用之電纜剪與戊○○共同竊取電纜線而來，堪予認定。
    被告辯稱其並未參與本案竊盜云云，並不足採，被告犯行洵
    堪認定，應依法論科。
四、按刑法第321 條第1 項第3 款之攜帶兇器竊盜罪，係以行為
    人攜帶兇器竊盜為其加重條件，此所謂兇器，其種類並無限
    制，凡客觀上足對人之生命、身體、安全構成威脅，具有危
    險性之器械均屬之，且祇須行竊時攜帶此種具有危險性之兇
    器為已足，並不以攜帶之初有行兇之意圖為必要，最高法院
    79年台上字第5253號及70年台上字第1613號判例參照。另如
    豆腐店工人因店房與他人倉庫毗連，見隔牆有裂縫，遂用竹
    片伸入倉庫，使穀子流出，以麻袋盛之，碾成白米後交由店
    主共同食用。其用竹片伸入倉庫竊取財物，係與踰越牆垣竊
    盜發生同樣結果之行為，自已構成刑法第321 條第1 項第2
    款之罪。亦即，以竊盜工具伸入他人牆垣竊盜，應仍論以刑
    法第321 條第1 項第2 款之逾越牆垣竊盜罪。經查，被告於
    犯罪事實欄一之(一)攜帶之長條狀鐵鏟、短鐵鏟各1 把、水瓢
    1 個，及於犯罪事實欄一之(二)攜帶之電纜剪1 把，客觀上均
    足對人之生命、身體、安全構成威脅，而得作為兇器使用，
    此均如前述。而被告於犯罪事實欄一之(一)雖未以自己身體逾
    越森鋼公司之圍牆，而係以持有之鐵鏟、水瓢等竊盜工具伸
    入圍牆內竊盜鐵屑，依上所述，仍應論以逾越牆垣竊盜罪。
    是核被告庚○○就犯罪事實欄一之(一)所為，係犯刑法第321
    條第1 項第2 款、第3 款之逾越牆垣、攜帶兇器竊盜罪；就
    犯罪事實欄一之(四)所為，係犯刑法第321 條第1 項第3 款之
    攜帶兇器竊盜罪；就犯罪事實欄一之(二)、(三)所為，則係犯刑
    法第320 條第1 項之竊盜罪。被告與戊○○間就犯罪事實欄
    一之(四)之攜帶兇器竊盜犯行，互有犯意聯絡及行為分擔，應
    依刑法第28條規定論以共同正犯。被告先後4 次竊盜、共同
    加重竊盜犯行，時間緊接，方法相同，所犯又屬基本構成要
    件相同之罪名，顯係基於概括犯意反覆為之，為連續犯，應
    論以情節較重之攜帶兇器、踰越牆垣竊盜罪（即犯罪事實一
    之(一)部分。因被告另以攜帶兇器且逾越牆垣之方式犯之，對
    他人生命身體安全之危險性較高。且該次犯行係被告單獨為
    之，故主文不再宣告共同正犯），並依刑法第56條規定加重
    其刑。爰審酌被告素行非佳，逢中壯年之期，不思上進，恣
    意竊取他人財物，於被查獲後，仍繼續行竊，惡性非輕，對
    於被害人所造成之危害，及竊得財物之價值，且犯後又未坦
    認全部犯行，難認有悔意，與犯罪之動機、目的、手段等一
    切情狀，量處如主文所示之刑。至扣案之長條狀鐵鏟、短鐵
    鏟各1 把、水瓢1 個（即犯罪事實欄一之(一)），雖因被告否
    認該次竊盜犯行而否認係其所有，惟據該案目擊證人丁○○
    到庭證稱確係看到被告持用該等物品竊取鐵屑，業如前述，
    是足以推認應屬被告所有無疑。而上揭物品又分別係被告犯
    本案犯罪事實欄一之(四)、一之(一)所用之物，是均依刑法第38
    條第1 項第2 款之規定，宣告沒收。扣案之電纜剪1 支，業
    院以94年度簡字第1179號刑事判決宣告沒收，自毋庸再予宣
    告沒收，附此敘明。
五、檢察官移送併案部分（即犯罪事實欄一之(一)、(三)及(四)部分）
    ，雖未據起訴，惟與本案經檢察官起訴部分有連續犯之裁判
    上一罪關係，本院自應併予審理。
六、據上論斷，應依刑事訴訟法第299 條第1 項前段，刑法第56
    條、第321 第1 項第2 款、第3 款、第38條第1 項第2 款，
    判決如主文。
本案經檢察官丙○○到庭執行職務。
中    華    民    國    95    年    5     月    10    日
              刑事第十四庭審判長法  官  蔡廣昇
                                法  官  謝雨真
                                法  官  紀凱峰
以上正本證明與原本無異。
如不服本判決，應於收受送達後10日內向本院提出上訴書狀。
中    華    民    國    95    年    5     月    11    日
                                書記官  黃進遠
附錄：中華民國刑法第321條
犯竊盜罪而有左列情形之一者，處 6 月以上、 5 年以下有期徒
刑：
一  於夜間侵入住宅或有人居住之建築物、船艦或隱匿其內而犯
    之者。
二  毀越門扇、牆垣或其他安全設備而犯之者。
三  攜帶兇器而犯之者。
四  結夥三人以上而犯之者。
五  乘火災、水災或其他災害之際而犯之者。
六  在車站或埠頭而犯之者。
前項之未遂犯罰之。


司法院資訊處製作；財團法人民間司法改革基金會備份。
